【裁判字號】    92,易,926
【裁判日期】    920721
【裁判案由】    詐欺等
【裁判全文】
臺灣高雄地方法院刑事判決                          九十二年度易字第九二六號
    公  訴  人  臺灣高雄地方法院檢察署檢察官
    被      告  乙○○
右列被告因詐欺等案件，經檢察官提起公訴（九十二年度調偵字第二三五號），本院
判決如左：
    主  文
乙○○意圖為自己不法之所有，以詐術使人將本人之物交付，處有期徒刑伍月，如易
科罰金，以佰元折算壹日。
    事  實
一、乙○○意圖為自己不法所有，於民國九十年六月四日，佯以動產擔保交易法動產
    抵押之方式，提供自己所有之車牌號碼Ｌ八─七九０一號自小客車，自己為動產
    擔保交易之債務人，向聯邦商業銀行股份有限公司（下稱：聯邦銀行）高雄分行
    ，申請辦理貸款新台幣（下同）二十萬元，致聯邦銀行承辦人員陷於錯誤，同意
    乙○○以上述方式辦理貸款，並將上述二十萬元匯入乙○○指定之第三人陳金聰
    帳戶（高雄銀行右昌分行第000000000000號），雙方約定貸款期限
    ，自九十年六月四日起至九十三年六月四日止，分三十六期攤還，每月一期，每
    期償還七千四百三十二元，標的物存放地點為高雄縣大寮鄉○○街二五○巷三六
    號住處，在貸款未付清之前，乙○○僅占有使用上開車輛，不得任意遷移或為其
    他處分。詎乙○○在貸得上開金錢後，竟自九十年七月份第一期起，即拒不付款
    ，又意圖不法之利益，於九十年六月十九日將上開自小客車持向高雄市王記當舖
    質押借款十萬元，致生損害於債權人聯邦銀行。
二、案經聯邦銀行代表人黃春鐘訴請臺灣高雄地方法院檢察署檢察官偵查起訴。
    理  由
一、訊據被告乙○○坦承於右揭時地向告訴人聯邦銀行貸款、以自小客車設定動產抵
    押權，並上開自小客車質押等情，惟否認有何詐欺、違反動產擔保交易法之犯行
    ，辯稱：和解後有請表妹邱雅慧代繳乙期云云。惟查：
  (一)右揭犯罪事實業據告訴代理人薛信明、甲○○、林延松於偵查中指明確。又被告
    於偵查中分別自承：「（問：你辦車貸時，自已有存款否？）沒有」、「（問：
    何時當車？）得車後一個月」等語（見九十二年度偵緝字第三六五號偵查卷第十
    五頁背面、第十六頁），衡諸常情，一般民眾向銀行申請貸款時，除須審酌自身
    還款能力外，當應知並有還款之義務，本件被告既於貸款時並無存款，貸款後即
    將該車持向當舖典當得款十萬供己花用，足知被告自始即無負擔本件貸款還款責
    任之意思，足徵被告於貸款之初，即有不法所有之意圖，應可認定。
  (二)本件被告與告訴人於九十二年三月五日在高雄市苓雅區調解委員會達成調解，但
    卻第一期還款就繳不出來，業據告訴代理人林延松於偵查車指述綦詳（見九十二
    年度調字第二三五號偵查卷第七頁），且有本院卷存授信明細查詢單、明細表可
    稽，是被告上開辯解，係事後卸責之詞，不足採信。
  (三)此外，復有借款契約書、動產扺押契約、動產擔保交易動產抵押登記申請書、存
    證信函、當單影本、不良授信催收記錄表、匯款通知單各一紙附卷可稽，本件事
    證明確，被告犯行洵堪認定。
二、核被告乙○○所為，係犯刑法第三百三十九條第一項之詐欺取財罪與動產擔保交
    易法第三十八條之動產擔保交易之債務人，意圖不法之利益，將標的物遷移，致
    生損害於債權人罪。被告所犯上述二罪間，有方法結果之牽連關係，為牽連犯，
    應依刑法第五十五條後段規定，從一重之詐欺取財罪處斷。爰審酌被告有竊盜前
    科，有卷存臺灣高等法院被告全國前案紀錄表可稽，素行不佳，被害人所受二十
    萬元之損害，且被告迄今仍未與告訴人達成和解，及犯後坦承犯行，態度良好等
    一切情狀，量處如主文所示之刑，並諭知易科罰金折算標準，以示懲戒。
三、據上論斷，應依刑事訴訟法第二百九十九條第一項前段、動產擔保交易法第三十
    八條，刑法第十一條前段、第三百三十九條第一項、第五十五條、第四十一條第
    一項，罰金罰鍰提高標準條例第一條前段、第二條，判決如主文。
中      華      民      國    九十二    年      七      月    二十一    日
                                  臺灣高雄地方法院刑事第七庭
                                      法  官  曾吉雄
右正本證明與原本無異。
如不服本判決，應於判決送達後十日內，向本院提出上訴狀。
                                      書記官   唐美玲
中    華    民    國    九十二    年       七      月       二十一     日
附錄本判決論罪之法條：
動產擔保交易法第三十八條：
動產擔保交易之債務人，意圖不法之利益，將標的物遷移、出賣、出質、移轉、抵押
或為其他處分，致生損害於債權人者，處三年以下有期徒刑、拘役或科或併科六千元
以下之罰金。
刑法第三百三十九條第一項：
意圖為自己或第三人不法之所有，以詐術使人將本人或第三人之物交付者，處五年以
下有期徒刑、拘役或科或併科一千元以下罰金。


司法院資訊處製作；財團法人民間司法改革基金會備份。
